# 合并抵消的投资收益

提问人：enayuan 时间：2014-12-13 15:03:23
今天再看未实现内部损益的抵消，发现与我平时做法不一致。有疑问，希望视野帮我解惑! 假设顺流交易，成本 600 ，收入 1000 ，未实现内部损益400.持股90%的子公司利润100. 我的做法： 先抵消收入成本存货。然后按权益法调整长投，按子公司利润 100 90% 确认投资收益。合并抵消不细说。 书上指示： 按调整后的净利润确认投资收益。岂不是要按 100 90%-400确认投资收益？ 可是如此确认后续抵消不正确了啊。少数股东损益也不等于 10 了啊？请大神指点，感觉我是不是绕进去了。。

回答人：chenyiwei
你看的是《讲解 2010 》中的做法？《讲解 2010 》的做法是有错误的，即无论是顺流还是逆流交易，未实现损益抵销的影响都分配给少数股权了。应以《企业会计准则第 33 号——合并财务报表（ 2014 年修订）》第三十六条的规定为准。